---
title: "Trabalho 03 - LUIZ FERNANDO SILVA LEMOS"
output: html_notebook
---
1. instale a biblioteca sidrar

```{r}
install.packages("sidrar")
```


2. carregue sidrar e tidyverse

```{r}
library(tidyverse)
library(sidrar)
```


3. use a função get_sidra e coloque a api = '/t/1737/n1/all/v/2266/p/all/d/v2266%2013'

```{r}
tabela = get_sidra(api = '/t/1737/n1/all/v/2266/p/all/d/v2266%2013')
tabela
```



Pronto, agora vc já tem o número índice do IPCA desde dezembro de 1979;


4. Use mutate(data = parse_date(`Mês (Código)`, format="%Y%m"))
para criar a coluna “data” a partir do código do mês;

```{r}
tabela2 = tabela %>% mutate(data = parse_date(`Mês (Código)`, format="%Y%m"))
tabela2
```


5. renomeie a coluna Valor para índice;

```{r}
tabela3 = tabela2 %>% rename(índice =Valor)
tabela3
```


6. Selecione a coluna data, índice e filtre a data para depois de 2000-01-01, ou para qualquer outro parâmetro que deseje;

```{r}
tabela4 = tabela3  %>% select(data, índice) %>% filter(data > as.Date("2000-01-01"))
tabela4
```



7. use o ggplot + geom_line() para plotar o gráfico dos dados que você filtrou

```{r}
ggplot(data = tabela4, aes(x=data, y=índice)) + geom_line()


```

