---
title: "Trabalho 02 - Manipulação de Tabelas - LUIZ FERNANDO SILBA LEMOS"
output: html_notebook
---

1. Com o pacote rbcb, baixe as cotações do PIB, as últimas 60. 
```{r}

library(rbcb)

pib = rbcb::get_series(c(PIB = 4380), last = 60, )
pib
```

2. baixe as cotações do IPCA, os últimos 60 meses. (pode ser os códigos 4382 e 433, se quiserem)

```{r}
ipca = rbcb::get_series(c(IPCA = 4382), last = 60, )
ipca
```


3. Usando o left_join, una as cotações numa única tabela pela data (caso tenha algum valor NA, pode dar um %>% na.omit);

```{r}
tabela = left_join(pib, ipca, by = 'date')
tabela
```


4.Selecione somente as sequencias do PIB e IPCA;
```{r}
library(tidyr)

tabela2 = tabela %>% 
  select(PIB,IPCA)
tabela2
```

5. use o gather e monte a tabela no formato long;
```{r}
tabela3 = tabela2 %>% gather(Medida, Valor)
tabela3
```


6. use o group_by e summarize e determine em cada medida a média, mediana, desvio padrão e o número de observações;

```{r}
tabelaf = tabela3 %>%  gather(Medida, Valor) %>%
  group_by(Medida) %>%
  summarise(Media = mean(Valor),
            DesvioPadrão = sd(Valor),
            Mediana = median(Valor),
            observacoes = n())
tabelaf
```
